【裁判字號】    88,易,816
【裁判日期】    891012
【裁判案由】    竊盜
【裁判全文】
臺灣臺南地方法院刑事判決                          八十八年度易字第八一六號
    公  訴  人  臺灣臺南地方法院檢察署檢察官
    被      告  丁○○
右列被告因竊盜案件，經檢察官提起公訴（八十七年度偵字第一三七八七號），本院
判決如左：
    主  文
丁○○共同連續竊盜，累犯，處有期徒刑肆月。
    事  實
一、丁○○曾於民國八十三年間因違反麻醉藥品管理條例案件，經本院判處有期徒刑
    五月確定，於八十三年十月五日因易科罰金執行完畢，猶不知悔改，復與乙○○
    （另行審結）共同基於意圖為自己不法所有之犯意聯絡，並基於概括犯意，於八
    十七年十一月二十日十五時三十分許，駕駛二人共同向位於桃園市○○市○○路
    三段六百八十四號之元誠汽車租賃公司丙○○所承租之車牌號碼Ｇ九—二四二一
    號（公訴人誤載為Ｇ九—二一二二號）之小客車，至位於臺中市○○路大買家賣
    場三樓之停車場處，連續以不詳方法開啟戊○○及甲○○所分別駕駛至該停車場
    停放之自小客車車門後，趁無人注意之際，而竊取戊○○所有置放在自小客車內
    之號碼為ＮＡ0000000號、金額為新臺幣一萬一千五百元、付款人為第一
    商業銀行北投分行、到期日為八十六年十月十五日之支票一紙，及甲○○置放在
    自小客車內之摩托羅拉牌、型號ＡＯＪＲＢ五三六一ＡＡ號之呼叫器一個等物，
    得手後據為己有，並將該支票及呼叫器置放於渠等所駕駛之前開車輛車前座音響
    底下ＣＤ槽內。嗣於八十七年十一月二十三日十四時許，在臺南縣仁德鄉仁愛村
    一千一百五十號萬客隆量販商場一樓停車場處為警查獲，並扣得前開支票及呼叫
    器（均已發還）。
二、案經臺南縣警察局歸仁分局報請臺灣臺南地方法院檢察署檢察官偵查起訴。
    理  由
一、訊據被告丁○○矢口否認有為右揭竊盜犯行，辯稱：該車是向丙○○租的，但車
    內的呼叫器及支票都不是伊偷的。當時警察先在車子後車箱內查到安非他命，就
    把伊和乙○○帶回警局，伊和乙○○在警局內作筆錄，然後警察從外面進來就說
    在車內查到呼叫器及支票云云。經查右揭事實業據被害人戊○○及甲○○於警訊
    時指訴失竊情節在卷，並有前揭支票影本一紙及贓物認領保管單二紙在卷足稽。
    雖被告否認有竊盜犯行，然被告遭查獲時係先為警在後車箱內搜到安非他命，當
    時搜索時均在被告視力可及之處，而本件查到的支票及呼叫器均是第一次搜索時
    就在音響底下ＣＤ槽內搜到。當時因支票上的名字是女性，警員還問被告是否他
    們的，並詢問呼叫器的號碼，被告均無法回答，對來源亦無法交代等情，亦據證
    人即查獲警員己○○於本院審理時到庭結證綦詳，而證人於本件案發前並不認識
    被告等，渠自無架詞構陷之理。且被害人戊○○及甲○○均是在臺中市大買家賣
    場停車場處失竊上揭物品，是以謂身居臺南之查獲警員能夠取得上揭失竊財物而
    刻意栽贓被告犯有竊盜罪，亦與常情有違。再者，被害人戊○○係於八十七年十
    一月二十日十三時三十分許失竊上揭支票，被害人甲○○係於八十七年十一月二
    十日十五時失竊前開呼叫器等情，業據被害人等指述明確，而上揭車輛是被告與
    同案被告乙○○於八十七年十一月九日即向丙○○所租借，約在同月二十日凌晨
    回到臺南，之後二人輪流使用該車輛等情，亦為被告於警訊時及本院審理時所不
    否認，是以被害人等所有之上開財物之失竊時間，確屬被告與同案被告乙○○持
    有支配上揭車輛之時間中至明。雖被告於偵訊時曾供稱：曾將上揭車輛借予友人
    綽號「濟顛」者云云，然其卻無法提供借用之正確起迄時間及該人之詳細年籍資
    料供本院調查以實其說，且與同案被告乙○○所供述：車子都是伊在開，丁○○
    也有開等語不符，自難認其所辯可採。再參諸上開呼叫器及支票均係在被告與同
    案被告乙○○所駕駛之前開車輛車前座音響底下ＣＤ槽內查獲，而該處屬明顯而
    易見之處，則如非被告所竊取，渠等又為何未報警加以處理？綜合以上，足見被
    告所辯無非事後卸責之詞，洵無可採。本件事證明確，被告犯行堪以認定。
二、核被告丁○○意圖為自己不法之所有，而竊取他人之財物，所為係犯刑法第三百
    二十條第一項竊盜罪。其就上開犯行與同案被告乙○○間具有犯意聯絡及行為分
    擔，為共同正犯。又其先後二次犯行，時間緊接，犯罪基本構成要件相同，顯均
    係基於概括之犯意反覆為之，應依連續犯之規定論以一罪並加重其刑。又被告前
    曾於八十三年間因違反麻醉藥品管理條例案件，經本院判處有期徒刑五月確定，
    於八十三年十月五日因易科罰金執行完畢，有臺灣臺南地方法院檢察署刑案資料
    查註紀錄表及臺灣高等法院被告全國前案紀錄表各一份在卷足稽，其於五年之內
    再犯本件有期徒刑以上之罪，為累犯，應依法遞加重其刑。爰審酌被告犯罪之動
    機、目的、手段、所生危害、所竊取財物價值及犯罪後猶飾詞辯解等一切情狀，
    量處如主文所示之刑，以資懲儆。
據上論斷，應依刑事訴訟法第二百九十九條第一項前段，刑法第二十八條、第五十六
條、第三百二十條第一項、第四十七條，罰金罰鍰提高標準條例第一條前段，判決如
主文。
中      華      民      國    八十九      年      十    月    十二    日
                              臺灣臺南地方法院刑事第四庭
                                  法      官  楊  惠  芬
右正本證明與原本無異。
如不服本判決，應於送達後十日內向本院提出上訴狀。
                                  書  記  官  陳  俊  元
中      華      民      國      八十九      年      十    月    十三    日
附錄本案論罪科刑法條全文：
刑法第三百二十條第一項：
意圖為自己或第三人不法之所有，而竊取他人之動產者，為竊盜罪，處五年以下有期
徒刑、拘役或五百元以下罰金。


司法院資訊處製作；財團法人民間司法改革基金會備份。
